# 关于采用资金池的资金管理模式的集团，其旗下子公司现流表列式问题

提问人：欧阳乐 时间：2018-05-28 16:17:23
现有A集团，其资金管理采用资金池模式，及旗下子公司定期将收入的资金全部上缴至A集团总部，当子公司需要使用资金时，向集团总部提出用款申请，审批通过后，集团总部将资金下划至子公司。那么对于这种管理模式，其子公司现流表中，关于上缴资金支出的现金和总部下划收到的现金在现流表中如何列式？ 根据查阅瑞华研究汇编5-2-11，对于这种无借款合同，无利息，未约定时间长短，且交易频繁的，可以在经营活动或者筹资活动中列式。但本人考虑到这种业务无经济业务实质，为了更好的反应子公司经营活动，于是列式在筹资活动中，那么，是否可以按照上缴的资金和下划的资金净额来在筹资活动中体现？

回答人：chenyiwei
对照《企业会计准则第 31 号——现金流量表》第五条规定的条件，此处情况符合“周转快、金额大、期限短项目的现金流入和现金流出”的特征，因此可以按净额列报。但个人更倾向于将其列报在收到/支付的其他与经营活动有关的现金中。